---
title: "Regressão Logística - Spaceship Titanic"
author: "Alexandre Nordin, Cândido Silva e Daniela Bragança"
output: html_document
date: "`r Sys.Date()`"
---

```{r setup, include=FALSE}
knitr::opts_chunk$set(echo = TRUE)
knitr::opts_chunk$set(warning = FALSE, message = FALSE)
knitr::opts_knit$set(root.dir = "D:\\Downloads\\BSBr MBA DS\\DS\\06 Modelos Clássicos\\Projeto\\spaceship-titanic") #Dani

# Helper packages
library(dplyr)     # for data wrangling
library(ggplot2)   # for awesome plotting
library(rsample)   # for data splitting
library(tidyverse)
library(ggcorrplot)

# Modeling packages
library(caret)     # for logistic regression modeling
library(mlbench)

# Model interpretability packages
library(vip)       # variable importance
```

# Importação da base de dados
```{r }
dados = read.csv('train.csv', sep=',')
test = read.csv('test.csv', sep=',')

head(dados)
```

# Análise Exploratória

## Verificação de nulos
```{r }
summary(dados)

dadosComNulos = dados[!complete.cases(dados),]
head(dadosComNulos)
```
8693 observações, da quais 1073 contém dados nulos. Não serão removidas para análise individual.

## Análise Exploratória - PassengerId
```{r }
# PassengerId - A unique Id for each passenger. Each Id takes the form gggg_pp where gggg indicates a group the passenger is travelling with and pp is their number within the group. People in a group are often family members, but not always.

summary(dados$PassengerId) # Campo de tipo character

dupData = dados[duplicated(dados$PassengerId)]
dupData # não existem linhas duplicadas

head(dados$PassengerId) # Verificado formato gggg_pp

# Separação dos campos
PassengerId_temp = dados$PassengerId %>% str_split(pattern="_", simplify=TRUE)
dados$PassengerId_Group = PassengerId_temp[, 1] %>% as.integer()
dados$PassengerId_Num = PassengerId_temp[, 2] %>% as.integer()

Test_PassengerId_temp = test$PassengerId %>% str_split(pattern="_", simplify=TRUE)
test$PassengerId_Group = Test_PassengerId_temp[, 1] %>% as.integer()
test$PassengerId_Num = Test_PassengerId_temp[, 2] %>% as.integer()

# PassengerId_Group
summary(dados$PassengerId_Group) # Valores inteiros variando de 1 a 9280

# PassengerId_Num
counts = table(dados$PassengerId_Num)
counts
barplot(counts, main = "", xlab="Número do passageiro no grupo")

dados = dados[, !colnames(dados) %in% c("PassengerId")]
# dados = dados[, !colnames(dados) %in% c("PassengerId_Group")]
# test = test[, !colnames(test) %in% c("PassengerId_Group")]

```
PassengerId foi dividido em grupo e número, conforme explicada na documentação da base. O campo original foi dropado da base de treino, porém não pode ser dropado da base de teste, pois será usado na exportação. É possível perceber que os grupos são formados inicialmente com um componente. 

## Análise Exploratória - HomePlanet
```{r }
# HomePlanet - The planet the passenger departed from, typically their planet of permanent residence.

summary(dados$HomePlanet) #Campo de tipo character

head(dados$HomePlanet) 

unique(dados$HomePlanet) # 4 valores possíveis: "Europa" "Earth"  "Mars" ""

counts = table(dados$HomePlanet)
counts

barplot(counts, main="", xlab="HomePlanet")

# Tratamento para que os passageiros sem anotação de planeta de origem sejam atribuídos ao mais frequente (Earth)
dados[dados$HomePlanet == "",]$HomePlanet =  "Earth"
test[test$HomePlanet == "",]$HomePlanet =  "Earth"

dados$HomePlanet = factor(dados$HomePlanet)

counts = table(dados$HomePlanet)
counts
barplot(counts, main="", xlab="HomePlanet")

```

201 registros sem planeta de origem, que foram substituídos pelo mais frequente (Earth). Devido ao número de opções e falta de hierarquia entre elas, será usado one-hot encoding.

## Análise Exploratória - CryoSleep
```{r }
# CryoSleep - Indicates whether the passenger elected to be put into suspended animation for the duration of the voyage. Passengers in cryosleep are confined to their cabins.

summary(dados$CryoSleep) # Campo de tipo character

head(dados$CryoSleep)

unique(dados$CryoSleep) # 3 valores possíveis, "" "True" "False" 

counts = table(dados$CryoSleep)
counts
barplot(counts, xlab="CryoSleep")

# Convertendo valores para numérico e tratando os vazios
dados$CryoSleep = as.integer(dados$CryoSleep == "True")
test$CryoSleep = as.integer(test$CryoSleep == "True")

counts = table(dados$CryoSleep)
counts
barplot(counts, xlab="CryoSleep")
```

Considerando se tratar de um campo booleano, foi feito o tratamento para que os 217 campos nulos se tornem a classe prevalente (False) e sejam convertidos para 1 e 0.

## Análise Exploratória - Cabin
```{r }
# Cabin - The cabin number where the passenger is staying. Takes the form deck/num/side, where side can be either P for Port or S for Starboard.

summary(dados$Cabin) # Campo de tipo character

head(dados$Cabin) # Verificada a estrutura do conteúdo

# Separação dos campos
cabin_temp = dados$Cabin %>% str_split(pattern="/", simplify=TRUE)
dados$Cabin_Deck = cabin_temp[, 1] %>% as.factor()
dados$Cabin_Num = cabin_temp[, 2] %>% as.integer()
dados$Cabin_Side = cabin_temp[, 3] %>% str_replace(pattern="P", replace="Port") %>% str_replace(pattern="S", replace="StarBoard") %>% as.factor()

Test_cabin_temp = test$Cabin %>% str_split(pattern="/", simplify=TRUE)
test$Cabin_Deck = Test_cabin_temp[, 1] %>% as.factor()
test$Cabin_Num = Test_cabin_temp[, 2] %>% as.integer()
test$Cabin_Side = Test_cabin_temp[, 3] %>% str_replace(pattern="P", replace="Port") %>% str_replace(pattern="S", replace="StarBoard") %>% as.factor()

# Valores possíveis: A B C D E F G T
counts = table(dados$Cabin_Deck)
counts
barplot(counts, mais="Campo", xlab="Valor")

# Números de 0 a 1894, com 199 nulos
summary(dados$Cabin_Num)

# Valores possíveis: "", Port e StarBoard
unique(dados$Cabin_Side)
counts = table(dados$Cabin_Side)
counts
barplot(counts, mais="Campo", xlab="Valor")

#Drop do campo Cabin completo
dados = dados[, !colnames(dados) %in% c("Cabin")]
test = test[, !colnames(test) %in% c("Cabin")]
```
Foram mantidos os valores vazios ("").

## Análise Exploratória - Destination
```{r }
# Destination - The planet the passenger will be debarking to.

summary(dados$Destination) # Campo de tipo character

head(dados$Destination)

unique(dados$Destination)

# Substituição dos valores por algo mais fácil de lidar
dados[dados$Destination == "PSO J318.5-22",]$Destination =  "P"
dados[dados$Destination == "55 Cancri e",]$Destination =  "C"
dados[dados$Destination == "TRAPPIST-1e",]$Destination =  "T"

test[test$Destination == "PSO J318.5-22",]$Destination =  "P"
test[test$Destination == "55 Cancri e",]$Destination =  "C"
test[test$Destination == "TRAPPIST-1e",]$Destination =  "T"

summary(dados$Destination)

dados$Destination = factor(dados$Destination)

counts = table(dados$Destination)
counts
barplot(counts, mais="", xlab="Destination")

# Substituição dos destinos vazios pelo prevalente
dados[dados$Destination == "",]$Destination =  "T"
test[test$Destination == "",]$Destination =  "T"

dados$Destination = factor(dados$Destination)

counts = table(dados$Destination)
counts
barplot(counts, mais="", xlab="Destination")
```

São 3 planetas de destino, sendo que os registros vazios foram colocados no destino mais comum ("TRAPPIST-1e"). 

## Análise Exploratória - Age
```{r }
# Age - The age of the passenger.

summary(dados$Age) # de 0 a 79, com 179 nulos

head(dados$Age)

counts = table(dados$Age)
barplot(counts, mais="", xlab="Age")

# Substituição dos nulos pela média das idades
dados$Age = dados$Age %>% replace_na(mean(dados$Age, na.rm=TRUE))
test$Age = test$Age %>% replace_na(mean(test$Age, na.rm=TRUE))

summary(dados$Age) # de 0 a 79, sem nulos

counts = table(dados$Age)
barplot(counts, mais="", xlab="Age")

ggplot(dados, aes(x=Transported, y=Age)) + geom_boxplot()

#ggplot(dados, aes(x=Transported, y=Age, fill=Transported)) +
    #theme(legend.position="none") +
    #scale_fill_brewer(palette="Set1")
```
Para os campos nulos, foi utilizada a média dos demais valores. Importante notar que há muitos registros com idade 0. Pelo bloxpot, não há diferença significativa nas idades das duas classes. 

## Análise Exploratória - VIP
```{r }
# VIP - Whether the passenger has paid for special VIP service during the voyage.

summary(dados$VIP)

head(dados$VIP)

unique(dados$VIP)

counts = table(dados$VIP)
counts
barplot(counts, mais="", xlab="VIP")

dados$VIP = as.integer(dados$VIP == "True")
test$VIP = as.integer(test$VIP == "True")

counts = table(dados$VIP)
counts
barplot(counts, mais="", xlab="VIP")
```

Considerando a prevalência do False e o fato te existirem campos com valor vazio, foi feito o preenchimento. 


## Análise Exploratória - RoomService
```{r }
# RoomService, FoodCourt, ShoppingMall, Spa, VRDeck - Amount the passenger has billed at each of the Spaceship Titanic's many luxury amenities.
summary(dados$RoomService) #Valor de 0 a 14327, com 181 nulos

head(dados$RoomService)

# Substituição dos nulos por 0
dados$RoomService = dados$RoomService %>% replace_na(0)
test$RoomService = test$RoomService %>% replace_na(0)

ggplot(dados, aes(x=Transported, y=RoomService)) + geom_boxplot()

```

Feito o tratamento para valores nulos receberem 0. 

## Análise Exploratória - FoodCourt
```{r }
# RoomService, FoodCourt, ShoppingMall, Spa, VRDeck - Amount the passenger has billed at each of the Spaceship Titanic's many luxury amenities.
summary(dados$FoodCourt) # Valores de 0 a 29813, com 183 nulos

head(dados$FoodCourt)

# Substituição dos nulos por 0
dados$FoodCourt = dados$FoodCourt %>% replace_na(0)
test$FoodCourt = test$FoodCourt %>% replace_na(0)

ggplot(dados, aes(x=Transported, y=FoodCourt)) + geom_boxplot()
```

Feito o tratamento para valores nulos receberem 0. 

## Análise Exploratória - ShoppingMall
```{r }
# RoomService, FoodCourt, ShoppingMall, Spa, VRDeck - Amount the passenger has billed at each of the Spaceship Titanic's many luxury amenities.
summary(dados$ShoppingMall) # Valores de 0 a 23492, com 208 nulos

head(dados$ShoppingMall)

# Substituição dos nulos por 0
dados$ShoppingMall = dados$ShoppingMall %>% replace_na(0)
test$ShoppingMall = test$ShoppingMall %>% replace_na(0)

ggplot(dados, aes(x=Transported, y=ShoppingMall)) + geom_boxplot()
```

Feito o tratamento para valores nulos receberem 0. 

## Análise Exploratória - Spa
```{r }
summary(dados$Spa) # Valores de 0 a 22408, com 183 nulos

head(dados$Spa)

# Substituição dos nulos por 0
dados$Spa = dados$Spa %>% replace_na(0)
test$Spa = test$Spa %>% replace_na(0)

ggplot(dados, aes(x=Transported, y=Spa)) + geom_boxplot()
```

Feito o tratamento para valores nulos receberem 0. 

## Análise Exploratória - VRDeck
```{r }
# RoomService, FoodCourt, ShoppingMall, Spa, VRDeck - Amount the passenger has billed at each of the Spaceship Titanic's many luxury amenities.
summary(dados$VRDeck) # Valores de 0 a 22133, com 188 nulos

head(dados$VRDeck)

# Substituição dos nulos por 0
dados$VRDeck = dados$VRDeck %>% replace_na(0)
test$VRDeck = test$VRDeck %>% replace_na(0)

ggplot(dados, aes(x=Transported, y=VRDeck)) + geom_boxplot()

```

Feito o tratamento para valores nulos receberem 0. 

## Análise Exploratória - Name
```{r }
# Name - The first and last names of the passenger.
summary(dados$Name)  #Campo de tipo character

head(dados$Name) # Os nomes são campos exclusivos de cada passageiro

dados = dados[, !colnames(dados) %in% c("Name")]
test = test[, !colnames(test) %in% c("Name")]
```

Como o campo é exclusivo de cada passageiro (tal qual sua chave) e, a princípio, não dá para identificar padrões como sexo, esse campo foi eliminado em ambas as bases (treino e teste). 


## Análise Exploratória - Transported
```{r }
# Transported - Whether the passenger was transported to another dimension. This is the target, the column you are trying to predict.

summary(dados$Transported)

head(dados$Transported)

unique(dados$Transported)

counts = table(dados$Transported)
counts
barplot(counts, mais="", xlab="Transported")

dados$Transported = as.integer(dados$Transported == "True")
```

Valores de target equilibrados para verdadeiro e falso.

## One-hot encoding para HomePlanet, Destination, Cabin_Deck e Cabin_Side
```{r }
encoder = dummyVars(~ HomePlanet + Destination + Cabin_Deck + Cabin_Side, data=dados, sep="") 
dadosEncoded = predict(encoder, newdata=dados)
dadosEncoded %>% head(3)

testEncoded = predict(encoder, newdata=test)
testEncoded %>% head(3)

# Concatenação das tabelas
dados = cbind(dados, dadosEncoded) 
test = cbind(test, testEncoded)

```

## Remoção de colunas que não serão mais usadas
```{r }
dados = dados[, !colnames(dados) %in% c("HomePlanet", "Cabin_Deck", "Cabin_Side", "Destination", "Cabin_Num")]
test = test[, !colnames(test) %in% c("HomePlanet", "Cabin_Deck", "Cabin_Side", "Destination", "Cabin_Num")]

```

## Validação de nulos
```{r }
dadosComNulos = dados[!complete.cases(dados),]
head(dadosComNulos)
```
Não existem mais registros com dados nulos.

## Matriz de Correlação
```{r }
corr = cor(dados)

options(repr.plot.width=25, repr.plot.height=25)
ggcorrplot(corr, tl.cex = 8)

```

Analisando a matriz, é possível verificar que os dados de Cabin_SideStarBoard e Cabin_SidePort não apresentam correção significativa com nenhuma outra coluna. O mesmo acontece com o PassengerId_Group, PassengerId_Num e Cabin_DeckT. 

Além disso, é possível ver que algumas relações são mais contundentes para a variável target Transported. Para facilitar a visualização, as correlações mais altas identificadas visualmente serão quantificadas. 

Algumas correlações que chamam a atenção no gráfico são facilmente entendíveis, já que, por exemplo, quando o destino é T, ele não é C, fazendo com que um seja a negação do outro. 

```{r }

#Por este motivo, essas 4 colunas serão descartadas para uma nova análise, especialmente com o target.

dados = dados[, !colnames(dados) %in% c("PassengerId_Group", "PassengerId_Num", "Cabin_DeckT", "Cabin_SideStarBoard", "Cabin_SidePort")]
test = test[, !colnames(test) %in% c("PassengerId_Group", "PassengerId_Num", "Cabin_DeckT", "Cabin_SideStarBoard", "Cabin_SidePort")]

corr = cor(dados)

options(repr.plot.width=25, repr.plot.height=25)
ggcorrplot(corr, tl.cex = 8)

```

Analisando novamente, é possível ver que algumas relações são mais contundentes para a variável target Transported. Para facilitar a visualização, as correlações mais altas identificadas visualmente serão quantificadas.

```{r}
cor(dados$CryoSleep, dados$Transported)
cor(dados$RoomService, dados$Transported)
cor(dados$Spa, dados$Transported)
cor(dados$VRDeck, dados$Transported)

```
Ainda assim, as correlações são pouco significativas com a saída, sendo a maior entre Cryosleep, de 46%. Algumas correlações que chamam a atenção no gráfico são facilmente entendíveis, já que, por exemplo, quando o destino é T, ele não é C, fazendo com que um seja a negação do outro. 


```{r, echo=FALSE} 
# Método acessório
avaliacao <- function(modelo, return){
  print(summary(modelo))

  print(exp(modelo$coefficients))
  
  y.pred.prob <- predict(modelo, type = "response")
  #print(head(y.pred.prob))
  
  y.pred.class <- ifelse(y.pred.prob > 0.5, 1, 0)
  #print(head(y.pred.class))
  
  confMatrix = table(y.pred.class, dados$Transported)
  cat('Matriz de confusão:')
  print(confMatrix)
  
  correct = sum(diag(confMatrix)) 
  incorrect = sum(confMatrix)-sum(diag(confMatrix))
  cat('Predições corretas: ', correct)
  cat('\nPredições incorretas: ', incorrect)
    
  n = sum(confMatrix) # Número de instâncias
  nc = nrow(confMatrix) # Número de classes
  diag = diag(confMatrix) # Classificações corretas
  rowsums = apply(confMatrix, 1, sum) # Instâncias por classe
  colsums = apply(confMatrix, 2, sum) # Predições por classe

  # Accuracy: (TP + FP) / n
  accuracy = sum(diag) / n 
  cat('\nAcurácia: ', accuracy)
  
  #Precision : TP / (TP+FP) 
  precision = diag / colsums 
  cat('\nPrecisão: ', precision)
  
  # Recall : TP / (TP+FN) 
  recall = diag / rowsums 
  cat('\nRecall: ', recall)
  
  # F1 Score : (2 * Precision * Recall) / (Precision+Recall)
  f1 = 2 * precision * recall / (precision + recall) 
  cat('\nF1 Score: ', f1)
  
  if(return==1)
  {
    return(y.pred.class)
  }
}
```

## Modelo com todas as colunas que permaneceram no df, sem padronização
```{r}

modelo1 <- glm(Transported ~ ., family = binomial, data = dados)
pred1 = avaliacao(modelo1, 0)

```

## Modelo somente com as features mais relacionadas ao target, sem padronização
```{r }

modelo2 <- glm(Transported ~ CryoSleep + RoomService + Spa + VRDeck, family = binomial, data = dados)
avaliacao(modelo2, 0)

```

## Padronização (entre 0 e 1)
```{r}
preproc1 <- preProcess(dados[,], method=c("range"))
 
dadospad <- predict(preproc1, dados[,])

head(dadospad)

```

## Modelo somente com todas as features, com padronização
```{r}

# Modelo somente com as features mais relacionadas ao target
modelo3 <- glm(Transported ~ ., family = binomial, data = dadospad)
avaliacao(modelo3, 0)

```

## Modelo somente com as features mais relacionadas ao target, com padronização
```{r}

# Modelo somente com as features mais relacionadas ao target
modelo4 <- glm(Transported ~ CryoSleep + RoomService + Spa + VRDeck, family = binomial, data = dadospad)
avaliacao(modelo4, 0)

```

## Análise dos resultados
Foram desenvolvidos 4 modelos, sendo dois deles com todas as features da base e outros dois com somente as features mais relacionadas à variável dependente (Transported). Foram feitos, também, experimentos com as features escaladas (entre 0 e 1) e não escaladas, de forma que foi possível determinar o melhor modelo. Interessante notar que não foi percebida diferença alguma nas predições com as bases escalada e não escalada, demonstrando que, para este caso, não fez efeito.


## Predição na base de testes
```{r }

y.pred.prob.test <- predict(modelo1, newdata=test, type = "response")
y.pred.class.test <- ifelse(y.pred.prob.test > 0.5, "True", "False")
head(y.pred.class.test)
```

## Salvamento do resultado (melhor modelo)
```{r }
test$Transported = y.pred.class.test
write.csv(test[, c("PassengerId","Transported")], "teste2.csv", row.names=FALSE, quote=FALSE)

```